臺灣新竹地方法院刑事宣示判決筆錄　　100年度審訴字第361號
公　訴　人　臺灣新竹地方法院檢察署檢察官
被　　　告　陳大德
指定辯護人　本院公設辯護人　周凱珍
上列被告因偽造文書等案件，經檢察官提起公訴（100 年度偵字
第4715、4837號）後，檢察官聲請改依協商程序而為判決，本院
於中華民國100 年7 月15日下午4 時在本院刑事第八法庭宣示判
決，出席職員如下：
　　　　　　　　　　　　　　　　　法　官　楊惠芬
　　　　　　　　　　　　　　　　　書記官　張懿中
　　　　　　　　　　　　　　　　　通　譯　宋采昱
法官起立朗讀判決主文、犯罪事實要旨、處罰條文、附記事項及
告以上訴限制、期間並提出上訴狀之法院，且諭知記載其內容：
一、主  文：
    陳大德持有第二級毒品，處有期徒刑月。扣案含有第二級
    毒品MDMA成分之橘色圓形藥錠壹顆（淨重零點貳伍公克，餘
    零點壹貳公克）沒收銷燬之。又持有第二級毒品純質淨重二
    十公克以上，處有期徒刑捌月。扣案含有第二級毒品甲基安
    非他命成分之橘色圓形藥錠肆佰玖拾伍顆（總淨重壹佰陸拾
    肆點貳陸公克，總餘壹佰陸拾貳點玖肆公克）均沒收銷燬之
    。又行使偽造私文書，足以生損害於公眾及他人，處有期徒
    刑伍月。如附表編號1 至22所示各該文件上偽造之「王翔逸
    」署押共壹佰零柒枚（含簽名拾柒枚及指印柒拾枚）均沒
    收之。應執行有期徒刑壹年貳月。扣案含有第二級毒品MDMA
    成分之橘色圓形藥錠壹顆（淨重零點貳伍公克，餘零點壹貳
    公克）、含有第二級毒品甲基安非他命成分之橘色圓形藥錠
    肆佰玖拾伍顆（總淨重壹佰陸拾肆點貳陸公克，總餘壹佰陸
    拾貳點玖肆公克）均沒收銷燬之。如附表編號1 至22所示各
    該文件上偽造之「王翔逸」署押共壹佰零柒枚（含簽名拾
    柒枚及指印柒拾枚）均沒收之。
二、犯罪事實要旨：
（一）陳大德明知3,4-亞甲基雙氧甲基安非他命（MDMA，俗稱搖
      頭丸，以下簡稱MDMA）係具有成癮性、濫用性及對社會危
      害性，屬於毒品危害防制條例第2 條第2 項第2 款所列之
      第二級毒品，有害國民身心健康，不得非法持有，竟基於
      持有第二級毒品MDMA之犯意，於民國98年10月30日前3 個
      月內之某日，在臺北市某7 －11便利商店處，向真實姓名
      年籍不詳綽號「小泰」之成年男子以每顆第二級毒品MDMA
      為新臺幣（下同）500 元、每粒第三級毒品硝甲西泮（俗
      稱一粒眠）50元之代價，購買含有第二級毒品MDMA成分之
      橘色圓形藥錠1 顆（淨重0.25公克）及含有第三級毒品硝
      甲西泮成分之粉橘色圓形錠劑73粒（淨重14.7720 公克）
      後，即自斯時起未經許可而持有之。
（二）陳大德明知甲基安非他命係具有成癮性、濫用性及對社會
      危害性，屬於毒品危害防制條例第2 條第2 項第2 款所列
      之第二級毒品，有害國民身心健康，不得非法持有，竟另
      行起意，並基於持有第二級毒品甲基安非他命之犯意，於
      98年10月29日凌晨某時許，在臺北市○○○路「首席酒店
      」內，收受真實姓名年籍不詳綽號「阿肥」之成年男子所
      交付寄放含有第二級毒品甲基安非他命成分之橘色圓形藥
      錠495 顆（總淨重164.26公克，純度約19％，驗前純質淨
      重約31.20 公克）而非法持有，並將之藏放在其位於臺北
      市○○○路○ 段65巷2 弄9 號308 室之居所。綽號「阿肥
      」之成年男子於翌日（即98年10月30日）欲取回前開藥錠
      ，陳大德乃返家取出前開藥錠置於隨身背包內後外出。嗣
      陳大德於同日凌晨2 時5 分許，在其位於上址之居所外為
      警攔停稽查，其因一時心虛，即騎乘車牌號碼3FR —977
      號重型機車加速逃逸，旋遭警追躡查獲，並在其隨身背包
      內扣得上開含有第二級毒品甲基安非他命成分之橘色圓形
      藥錠495 顆等物。再經警於同日凌晨2 時40分許，經其同
      意在其位於上址之居所內實施搜索，扣得前開含有第二級
      毒品MDMA成分之橘色圓形藥錠1 顆及含有第三級毒品硝甲
      西泮成分之粉橘色圓形錠劑73粒等物。
（三）陳大德為警查獲前開持有第二級毒品犯行後，因另案遭通
      緝，為掩飾真實身分，竟基於偽造署押及行使偽造私文書
      之接續犯意，自98年10月30日凌晨3 時16分起至同日16時
      許止，分別在臺北市政府警察局中山分局中山二派出所、
      臺灣臺北地方法院檢察署及臺灣臺北地方法院應訊時，均
      冒用其任職酒店顧客「王翔逸」之名應訊，並接續在如附
      表編號1 至22所示文件上偽造「王翔逸」之簽名並按捺指
      印，繼而將其中如附表編號3 、4 、7 及12所示，表示簽
      署之本人選任林聖鈞律師為偵查中辯護人、同意受搜索身
      體、物件、車輛、處所、同意夜間訊問及不同意夜間詢問
      之意思等用意證明，並將該具私文書性質之「刑事委任書
      狀」、「自願受搜索同意書」、「自願搜索同意書」及「
      夜間偵訊同意書」等均持交承辦警員，而行使前揭偽造私
      文書（各該文件上偽造之簽名及捺指印數目詳如附表編號
      1 至22所示），足生損害於王翔逸及偵查機關查緝犯罪暨
      文書製作之正確性。嗣因王翔逸到案否認犯罪，經臺灣臺
      北地方法院檢察署檢察官將附表編號20所示臺灣臺北地方
      法院檢察署被告指紋卡送請內政部警政署刑事警察局鑑定
      比對指紋結果為陳大德之指紋，始循線查悉上情。
三、沒收：
（一）扣案之藥錠495 顆（編號A ）及1 顆（編號B ）等物，經
      送內政部警政署刑事警察局鑑定結果：編號A 部分，經檢
      視均為橘色圓形藥錠，外觀型態均相似，隨機抽取4 顆磨
      混鑑定，總淨重164.26公克，共取1.32公克鑑定用罄，總
      餘162.94公克，檢出第二級毒品甲基安非他命成分，純度
      約19％，驗前純質淨重約31.20 公克；編號B 部分，經檢
      視為橘色圓形藥錠1 顆，淨重0.25公克，取0.13公克鑑定
      用罄，餘0.12公克，檢出第二級毒品「3,4-亞甲基雙氧甲
      基安非他命」（MDMA；3,4-methylenedioxymethamphetam
      ine ，俗稱搖頭丸）成分等情，有該局98年11月19日刑鑑
      字第0980153039號鑑定書1 份在卷足稽，均係屬毒品危害
      防制條例第2 條第2 項第2 款所稱之第二級毒品，均為違
      禁物，不問屬於犯人與否，應均依毒品危害防制條例第18
      條第1 項前段之規定宣告沒收銷燬之。
（二）又被告於如附表編號1 至22所示各該文件上偽造之「王翔
      逸」之署押共107 枚（含簽名37枚及指印70枚），均為偽
      造之署押，不問屬於被告與否，均應依刑法第219 條之規
      定宣告沒收之。
（三）另扣案之粉橘色圓形錠劑73粒部分，經送交通部民用航空
      局航空醫務中心鑑定結果，淨重14.7720 公克，取樣0.01
      40公克，餘重14.7580 公克，檢出第三級毒品硝甲西泮（
      Nimetazepam ）成分等情，此有該中心98年11月20日航藥
      鑑字第0985877 號毒品鑑定書1 份在卷可參，從而上揭粉
      橘色圓形錠劑73粒雖屬列管之第三級毒品，惟被告持有第
      三級毒品純質淨重未達20公克以上，自不該當毒品危害防
      制條例第11條第5 項之罪。至行為人是否應依同條例第11
      條之1 之規定處以行政處罰，及該扣案之粉橘色圓形錠劑
      73粒應否依同條例第18條第1 項後段予以行政沒入，或依
      刑事訴訟程序查處是否為另案犯罪之證物，應由權責機關
      依法處理，爰不另為沒收之諭知，併此敘明。
四、處罰條文：
    毒品危害防制條例第11條第2 項、第4 項、第18條第1 項前
    段，刑法第11條前段、第216 條、第210 條、第217 條第1
    項、第219 條、第55條、第51條第5 款。
五、協商判決除有刑事訴訟法第455 條之4 第1 項第1 款於本訊
    問程序終結前，被告撤銷協商合意或檢察官撤回協商聲請者
    ；第2 款被告協商之意思非出於自由意志者；第4 款被告所
    犯之罪非第四百五十五條之二第一項所定得以協商判決者；
    第6 款被告有其他較重之裁判上一罪之犯罪事實者；第7 款
    法院認應諭知免刑或免訴、不受理者情形之一，及違反同條
    第2 項「法院應於協商合意範圍內為判決；法院為協商判決
    所科之刑，以宣告緩刑或二年以下有期徒刑、拘役或罰金為
    限」之規定者外，檢察官與被告、辯護人均不得上訴。
六、如有前項得上訴之情形，得自收受宣示判決筆錄送達之日起
    10日內，向本院提出上訴書狀，上訴於第二審法院。
中    華    民    國   100    年    7     月    15    日
                  刑事第九庭    書記官        張懿中
                                法  官        楊惠芬
以上筆錄正本係照原本作成。
中    華    民    國   100    年    7     月    15    日
                                書記官        張懿中
附表：
┌──┬───────┬───────┬─────┬────┐
│編號│文  件  名  稱│欄          位│偽造之署押│所在卷頁│
├──┼───────┼───────┼─────┼────┤
│ 1  │臺北市政府警察│受詢問人欄    │簽名1 枚  │臺灣臺北│
│    │局中山分局調查│              │指印1 枚  │地方法院│
│    │筆錄（第一次）│              │          │檢察署98│
│    │              ├───────┼─────┤年度偵字│
│    │              │筆錄頁次間之騎│指印共2 枚│第25982 │
│    │              │縫處          │          │號偵卷第│
│    │              │              │          │8 至9 頁│
├──┼───────┼───────┼─────┼────┤
│ 2  │臺北市政府警察│應告知事項受詢│簽名1 枚  │同上偵卷│
│    │局中山分局調查│問人欄        │指印1 枚  │第10至17│
│    │筆錄（第二次）├───────┼─────┤頁      │
│    │              │受詢問人欄    │簽名1 枚  │        │
│    │              │              │指印1 枚  │        │
│    │              ├───────┼─────┤        │
│    │              │同意委任律師陪│指印1 枚  │        │
│    │              │同欄          │          │        │
│    │              ├───────┼─────┤        │
│    │              │筆錄頁次間之騎│指印共14枚│        │
│    │              │縫處          │          │        │
├──┼───────┼───────┼─────┼────┤
│ 3  │刑事委任書狀（│委任人欄      │簽名2 枚  │同上偵卷│
│    │表示簽署之本人│              │          │第18頁  │
│    │選任林聖鈞律師│              │          │        │
│    │為偵查中辯護人│              │          │        │
│    │之意思之用意證│              │          │        │
│    │明，具私文書性│              │          │        │
│    │質）          │              │          │        │
├──┼───────┼───────┼─────┼────┤
│ 4  │自願受搜索同意│同意受搜索人欄│簽名2 枚  │同上偵卷│
│    │書（表示簽署之│              │指印2 枚  │第19頁  │
│    │本人同意受搜索│              │          │        │
│    │身體、物件、車│              │          │        │
│    │輛之意思之用意│              │          │        │
│    │證明，具私文書│              │          │        │
│    │性質）        │              │          │        │
├──┼───────┼───────┼─────┼────┤
│ 5  │臺北市政府警察│同意搜索受搜索│簽名1 枚  │同上偵卷│
│    │局中山分局搜索│人簽名欄      │指印1 枚  │第20至21│
│    │、扣押筆錄    ├───────┼─────┤頁      │
│    │              │受執行人簽名捺│簽名2 枚  │        │
│    │              │印欄          │指印2 枚  │        │
├──┼───────┼───────┼─────┼────┤
│ 6  │臺北市政府警察│所有人／持有人│簽名2 枚  │同上偵卷│
│    │局中山分局扣押│／保管人欄    │指印2 枚  │第22頁  │
│    │物品目錄表    │              │          │        │
├──┼───────┼───────┼─────┼────┤
│ 7  │自願搜索同意書│同意受搜索人欄│簽名2 枚  │同上偵卷│
│    │（表示簽署之本│              │指印2 枚  │第24頁  │
│    │人同意受搜索身│              │          │        │
│    │體、處所之意思│              │          │        │
│    │之用意證明，具│              │          │        │
│    │私文書性質）  │              │          │        │
├──┼───────┼───────┼─────┼────┤
│ 8  │臺北市政府警察│同意搜索受搜索│簽名1 枚  │同上偵卷│
│    │局中山分局搜索│人簽名欄      │指印1 枚  │第25至26│
│    │、扣押筆錄    ├───────┼─────┤頁      │
│    │              │受執行人簽名捺│簽名2 枚  │        │
│    │              │印欄          │指印2 枚  │        │
├──┼───────┼───────┼─────┼────┤
│ 9  │臺北市政府警察│所有人／持有人│簽名2 枚  │同上偵卷│
│    │局中山分局扣押│／保管人欄    │指印2 枚  │第27頁  │
│    │物品目錄清冊  │              │          │        │
├──┼───────┼───────┼─────┼────┤
│ 10 │臺北市政府警察│指認欄        │簽名4 枚  │同上偵卷│
│    │局中山分局中山│              │指印4 枚  │第29至30│
│    │二派出所照片黏│              │          │頁      │
│    │貼專用紙張    │              │          │        │
├──┼───────┼───────┼─────┼────┤
│ 11 │臺北市政府警察│涉嫌人簽章欄  │簽名2 枚  │同上偵卷│
│    │局中山分局查獲│              │指印2 枚  │第31、32│
│    │涉嫌毒品危害防│              │          │頁      │
│    │制條例毒品初步│              │          │        │
│    │鑑驗報告單2 份│              │          │        │
├──┼───────┼───────┼─────┼────┤
│ 12 │夜間偵訊同意書│同意人簽章欄  │簽名2 枚  │同上偵卷│
│    │2 份（表示簽署│              │指印2 枚  │第35、36│
│    │之本人同意、不│              │          │頁      │
│    │同意夜間詢問之│              │          │        │
│    │意思之用意證明│              │          │        │
│    │，具私文書性質│              │          │        │
│    │）            │              │          │        │
├──┼───────┼───────┼─────┼────┤
│ 13 │權利告知書    │被告知人欄    │簽名1 枚  │同上偵卷│
│    │              │              │指印1 枚  │第37頁  │
├──┼───────┼───────┼─────┼────┤
│ 14 │臺北市政府警察│被通知人簽名捺│簽名1 枚  │同上偵卷│
│    │局執行拘提逮捕│印欄          │指印1 枚  │第38頁  │
│    │告知本人通知書│              │          │        │
├──┼───────┼───────┼─────┼────┤
│ 15 │臺北市政府警察│被通知人姓名欄│指印1 枚  │同上偵卷│
│    │局執行拘提逮捕├───────┼─────┤第39頁  │
│    │告知親友通知書│被通知人簽名捺│簽名1 枚  │        │
│    │              │印欄          │指印1 枚  │        │
├──┼───────┼───────┼─────┼────┤
│ 16 │筆記本        │指認欄        │簽名2 枚  │同上偵卷│
│    │              │              │指印2 枚  │第40、41│
│    │              │              │          │頁      │
├──┼───────┼───────┼─────┼────┤
│ 17 │口卡片影本    │確認為本人欄  │簽名1 枚  │同上偵卷│
│    │              │              │指印1 枚  │第43頁  │
├──┼───────┼───────┼─────┼────┤
│ 18 │臺北市政府警察│受檢者簽名欄  │簽名1 枚  │同上偵卷│
│    │局偵辦毒品案件│              │指印1 枚  │第62頁  │
│    │尿液檢體委驗單│              │          │        │
├──┼───────┼───────┼─────┼────┤
│ 19 │臺灣臺北地方法│姓名欄        │簽名1 枚  │同上偵卷│
│    │院檢察署涉嫌施│              │          │第46頁  │
│    │用毒品被移送人│              │          │        │
│    │前科調查表    │              │          │        │
├──┼───────┼───────┼─────┼────┤
│ 20 │臺灣臺北地方法│指紋欄        │指印20枚  │同上偵卷│
│    │院檢察署被告指│              │          │第47頁  │
│    │紋卡          │              │          │        │
├──┼───────┼───────┼─────┼────┤
│ 21 │臺灣臺北地方法│受訊問人欄    │簽名1 枚  │同上偵卷│
│    │院檢察署訊問筆│              │          │第51頁  │
│    │錄            │              │          │        │
├──┼───────┼───────┼─────┼────┤
│ 22 │臺灣臺北地方法│受詢問人欄    │簽名1 枚  │臺灣臺北│
│    │院訊問筆錄    │              │          │地方法院│
│    │              │              │          │98年度聲│
│    │              │              │          │羈字第41│
│    │              │              │          │6號卷第6│
│    │              │              │          │頁      │
├──┴───────┴───────┴─────┴────┤
│合計：簽名37枚、指印70枚，共107 枚                        │
└─────────────────────────────┘
附錄本案論罪科刑法條：
毒品危害防制條例第11條：
持有第一級毒品者，處三年以下有期徒刑、拘役或新臺幣五萬元
以下罰金。
持有第二級毒品者，處二年以下有期徒刑、拘役或新臺幣三萬元
以下罰金。
持有第一級毒品純質淨重十公克以上者，處一年以上七年以下有
期徒刑，得併科新臺幣一百萬元以下罰金。
持有第二級毒品純質淨重二十公克以上者，處六月以上五年以下
有期徒刑，得併科新臺幣七十萬元以下罰金。
持有第三級毒品純質淨重二十公克以上者，處三年以下有期徒刑
，得併科新臺幣三十萬元以下罰金。
持有第四級毒品純質淨重二十公克以上者，處一年以下有期徒刑
，得併科新臺幣十萬元以下罰金。
持有專供製造或施用第一級、第二級毒品之器具者，處一年以下
有期徒刑、拘役或新臺幣一萬元以下罰金。
刑法第216 條：
行使第二百十條至第二百十五條之文書者，依偽造、變造文書或
登載不實事項或使登載不實事項之規定處斷。
刑法第210 條：
偽造、變造私文書，足以生損害於公眾或他人者，處五年以下有
期徒刑。
刑法第217 條第1 項：
偽造印章、印文或署押，足以生損害於公眾或他人者，處三年以
下有期徒刑。